【裁判字號】    99,消債更,136
【裁判日期】    990610
【裁判案由】    更生事件
【裁判全文】
臺灣板橋地方法院民事裁定           99年度消債更字第136號
聲  請  人  甲○○
代  理  人  胡鳳嬌律師
上列當事人依消費者債務清理條例聲請更生事件，本院裁定如下
：
    主  文
債務人甲○○自中華民國九十九年六月十日下午四時起開始更生
程式。
命司法事務官進行本件更生程式。
    理  由
一、按法院開始更生程式之裁定，應載明其年、月、日、時，並
    即時發生效力。次按法院裁定開始更生或清算程式後，得命
    司法事務官進行更生或清算程式，必要時得選任律師、會計
    師或其他適當之自然人或法人為監督人或管理人，消費者債
    務清理條例第45條第1項、第16條第1項定有明文。
二、聲請人主張：其因有不能清償情事，於民國95年間依「中華
    民國銀行公會會員辦理消費金融案件無擔保債務協商機制」
    ，與最大債權金融機構萬泰商業銀行（下稱萬泰銀行）達成
    分期還款協議，同意自95年4月起，分80期，利率0%，每月
    償還新臺幣（下同）21,151元。惟協商後，聲請人失業無收
    入，97年復因故入監服役，又患有憂鬱症，難以尋得穩定之
    工作，無法依協商清償，實有不可歸責於己，致履行顯有重
    大困難之事由，爰聲請更生等語。
三、經查，聲請人主張之上開事實，業據其提出財產及收入狀況
    說明書、債權人清冊、財團法人金融聯合徵信中心當事人綜
    合信用報告、財政部臺灣省北區國稅局財產歸屬資料清單、
    93至97年度綜合所得稅各類所得資料清單、勞工保險被保險
    人投保資料表（明細）、國泰綜合醫院診斷證明書、臺灣嘉
    義監獄出監證明書、全家便利商店股份有限公司兼職人員每
    日工時表、薪資給付明細表等為證。雖聲請人於消費者債務
    清理條例施行前，曾與各債權人就無擔保債權成立協商，約
    定自95年4月起，分80期，按月償還21,151元，依各債權銀
    行債權金額比例清償各項債務，至全部清償為止，聲請人依
    約還款4期，於95年9月毀諾等情，業據萬泰行銷股份有限公
    司向本院陳報明確，有該公司99年5月28日民事更生陳報狀
    在卷可稽。惟聲請人95年度薪資所得為518,937元，換算平
    均每月薪資為43,245元，而99年1、2月之薪資均為23,100元
    （時薪105元×220小時﹦23,100元），此有財政部臺北市國
    稅局95年度綜合所得稅各類所得資料清單暨全家便利商店股
    份有限公司兼職人員每日工時表各1份附卷可參（本院卷第
    36至40頁、第102頁），則聲請人目前之月收入相較於95年
    申請協商時，確有明顯減少。又聲請人居住於臺北縣，依行
    政院主計處公佈之98年度臺北縣每人每月最低生活費用為10
    ,792元，其目前平均月收入23,100元於依協商履行後，顯已
    無法維持生活必要支出。則聲請人主張因有不可歸責於己之
    事由，致履行原協商條件有重大困難，應堪採信。此外，亦
    查無聲請人有消費者債務清理條例第6條第3項、第8條或第
    46條各款所定駁回更生聲請之事由存在，則聲請人聲請更生
    ，應屬有據，並命司法事務官進行本件更生程式，爰裁定如
    主文。
四、至於聲請人於更生程序開始後，應另提出足以為債權人會議
    可決或經法院認為公允之更生方案以供採擇，俾免更生程序
    進行至依消費者債務清理條例第61條規定應行清算之程度，
    附此敘明。
中    華    民    國    99    年    6     月    10    日
                  民事第二庭法  官  連士綱
上為正本係照原本作成
本件不得抗告
本裁定已於99年6月10日下午4 時公告。
中    華    民    國    99    年    6     月    10    日
                            書記官  吳俞玲

司法院資訊處製作；財團法人民間司法改革基金會備份。
